zh-CN: 义齿覆盖范围: 全; 部分; 其他
da: Protesedækning: Fuldt; Delvist; Andet
tr: Protez kapsamı: Tam; Kısmi; Diğer
ja: 入れ歯の範囲: フル; 一部; その他
fr: Couverture de la prothèse dentaire: Complet; Partiel; Autre
sk-SK: Pokrytie zubnej protézy: Plný; Čiastočný; Iné
nb: Protesedekning: Full; Delvis; Annet
zh-TW: 假牙覆蓋範圍: 全面的; 部分的; 其他
es: Cobertura de dentadura postiza: Total; Parcial; Otros
ru: Покрытие зубных рядов: Полный; Частичный; Другое
hu: Fogsor fedése: Teljes; Részleges; Egyéb
ro-RO: Acoperire proteză: Completă; Parțială; Altele
pt-PT: Cobertura de prótese dentária: Completo; Parcial; Outro
hr-HR: Pokrivenost koju pruža zubna proteza: Puno; Djelomično; Ostalo
ko: 의치피개: 전체; 부분; 기타
sv: Täckning tandprotes: Full; Partiell; Övrigt
th: ความครอบคลุมของฟันปลอม: ทั้งหมด; บางส่วน; อื่นๆ
de: Zahnersatzabdeckung: Vollständig; Teilweise; Sonstiges
it: Copertura della protesi: Pieno; Parziale; Altro
bg-BG: Покритие на зъбните протези: Пълен; Частичен; Други
el: Κάλυψη οδοντοστοιχίας: Γεμάτη; Τμηματική; Άλλο
pl: Pokrycie protezy: Pełna; Częściowa; Inne
fi: Hammasproteesin peitto: Täysi; Osittainen; Muu
lt-LT: Dantų protezo aprėptis: Pilnas; Dalinis; Kita
pt-BR: Cobertura de prótese dentária: Completa; Parcial; Outro
nl: Dekking kunstgebit: Volledig; Gedeeltelijk; Andere
en: Denture coverage: Full; Partial; Other
vi: Bảo hiểm răng giả: Toàn bộ; Một phần; Khác
cs: Krytí zubní protézy: Plný; Částečný; Jiné
sl-SI: Pokritost zobne proteze: Polna; Delna; Drugo